臺灣臺東地方法院刑事判決　　　　　　　　96年度簡字第22號
公　訴　人　臺灣臺東地方法院檢察署檢察官
被　　　告　甲○○
上列被告因詐欺案件，經檢察官提起公訴（95年度偵字第240號）
，本院訊問被告後 (95年度易字第245號)，被告自白犯罪，本院
合議庭認為宜以簡易判決處刑，裁定不經通常審判程序，由受命
法官逕以簡易判決處刑如下：
    主         文
甲○○幫助意圖為自己不法之所有，以詐術使人將本人之物交付
，處有期徒刑壹年。緩刑參年。
    犯罪事實及理由
一、本件犯罪事實及證據，除犯罪事實欄第4行「隨即於同日至
    同月28日期間某日，在桃園縣內某不明處所，」更正為「隨
    即於同日，在桃園縣桃園市○○街附近，」，第7行「金融
    卡交付予詐騙犯罪集團成員，」補充為「金融卡，以每本帳
    戶新臺幣5,000元之價格，出賣予詐騙集團成員，」外，餘
    均引用如附件檢察官起訴書之記載。
二、查被告行為後，刑法於94年2月2日修正公布，於95年7月1日
    施行，關於新舊法律變更之比較適用，原則上應就罪刑有關
    之共犯、未遂犯、想像競合犯、牽連犯、連續犯、結合犯，
    以及累犯加重、自首減輕暨其他法定加減原因（如身分加減
    ）等一切情形，綜其全部罪刑之結果而為比較 (最高法院95
    年度第8次刑事庭會議決議參照)，經查:
(一)本件被告所犯刑法第339條第1項之罪之主刑為5年以下有期
    徒刑、拘役或科或併科1千元以下罰金，而被告犯罪時之刑
    法就罰金刑之規定，依修正前刑法第33條第5款規定，罰金
    刑應處銀元1元以上，並應依修正前罰金罰鍰提高標準條例
    第1條規定，就其原定數額得提高為2倍至10倍，但法律已依
    一定比率規定罰金或罰鍰之數額或倍數者，依其規定。惟前
    揭修正施行之刑法第33條第5款則規定：「罰金：新臺幣1千
    元以上，以百元計算之」，而95年6月14日修正公布之刑法
    施行法第1條之1第2項規定：「94年1月7日刑法修正時，刑
    法分則編未修正之條文定有罰金者，自94年1月7日刑法修正
    施行後，就其所定數額提高為30倍，但72年6月26日至94 年
    1月7日新增或修正之條文，就其所定數額提高為3倍」，比
    較修正前後之罰金刑輕重，該罰金刑之最低刑度於修法後已
    有加重，故以修正公布施行前之刑法規定較有利於被告。
(二)就幫助犯部分，被告無論依修正前後之刑法第30條，均成立
    幫助犯，且新舊法均得減輕其刑，故就此部分而言，新法並
    未更有利於被告，參酌最高法院95年度第21次刑事庭會議決
    議，應適用裁判時法論之。
(三)刑法第55條前段想像競合犯部分，雖增訂但書部分，然此部
    分規定僅係科刑之限制，為法理之明文化，非屬法律之變更
    ，參酌最高法院95年度第21次刑事庭會議決議意旨，自應適
    用裁判時法即修正後刑法第55條前段論擬。
三、按刑法上之幫助犯，係對於犯罪與正犯有共同之認識，而以
    幫助之意思，對於正犯資以助力，而未參與實施犯罪之行為
    者而言 (最高法院75年度臺上字第1509號、88年度臺上字第
    1270號判決意旨參照)。查被告甲○○雖有將其銀行存摺、
    金融卡及密碼提供予姓名年籍不詳之人使用，惟未見其有何
    參與詐欺或於事後分得款項之積極證據，顯係基於幫助他人
    詐欺取財之犯意，且被告提供上揭存摺、金融卡及密碼予他
    人之行為，復屬詐欺取財構成要件以外之行為，則被告自屬
    以幫助之意思，參與詐欺取財構成要件以外之行為，應論以
    詐欺取財之幫助犯。核被告甲○○所為，係犯刑法第30條第
    1項前段、第339條第1項之詐欺取財罪之幫助犯。被告一次
    出賣2本帳戶之存摺、金融卡及密碼予詐騙集團，為想像競
    合犯，應從一重之幫助詐欺取財罪論處，另被告以幫助之意
    思，為連續詐欺取財罪構成要件以外之行為，幫助他人犯上
    開連續詐欺取財罪，依刑法第30條第2項之規定，應按正犯
    之刑減輕之。爰審酌被告犯罪之動機僅係因一時貪圖小利，
    出售帳戶予他人犯罪使用之手段，影響社會正常交易安全，
    增加被害人尋求救濟之困難，並使犯罪之追查趨於複雜，然
    於犯罪後已坦承犯行態度尚佳等一切情狀，量處如主文所示
    之刑，以資懲儆。又被告前未曾受有期徒刑以上刑之宣告，
    有臺灣高等法院被告前案記錄表1份附卷可稽，其因一時失
    慮，貪得橫財致罹刑章，事後已坦承犯行，知所悔改，經此
    罪刑之宣告，當知所警惕，信無再犯之虞，本院認為所宣告
    之刑，以暫不執行為適當，參照最高法院95年度第8次刑事
    庭會議決議意旨，依刑法第74條第1項第1款規定，宣告緩刑
    3年，以啟自新。
四、據上論斷，應依刑事訴訟法第449條第2項、第3項、第454條
    、第451條之1第3項、第455條之1第2項，刑法第2條第1項前
    段、第30條第1項前段、第2項、第339條第1項、第55條前段
    、第74條第1項第1款，逕以簡易判決處刑如主文。
五、本件係依刑事訴訟法第451條之1第3項之請求所為之科刑判
    決，依同法第455條之1第2項之規定，不得上訴。
本案經檢察官乙○○到庭執行職務。
中　　華　　民　　國　　96　　年　　2 　　月　　26　　日
                  臺東簡易庭    法  官  曾宗欽
以上正本證明與原本無異。
本件不得上訴。
                                書記官　陳俊德
中　　華　　民　　國　　96　　年　　2 　　月　　26　　日
附錄本案論罪科刑法條全文：
刑法第339條第1項：
意圖為自己或第三人不法之所有，以詐術使人將本人或第三人之
物交付者，處 5 年以下有期徒刑、拘役或科或併科 1,000 元以
下罰金。
